# 少数股东分批增资怎么计算少数股东权益，求举例讲解

提问人：wx_5c8723da32b8 时间：2022-01-28 16:17:00
少数股东分批增资怎么计算少数股东权益，求举例讲解
某公司 2019 年 7 月少数股东认缴出资4%，实缴认缴的2/3； 2020 年 3 月少数股东实缴认缴的1/3；

回答人：chenyiwei
建议首先明确各股东是按实缴出资比例还是认缴出资比例来计算在被投资企业净资产中所享有的份额。
如果按实缴出资比例计算的，则实缴出资比例每变化一次，就应在合并报表层面体现一次收购少数股权（或者在不丧失控制权前提下处置子公司部分股权）的权益性交易影响。
如果是按认缴出资比例计算的，则对于子公司股东权益中由股东资本性投入形成的部分，仍按实缴出资比例确定应享有份额；对于留存收益和其他综合收益，按认缴出资比例确定应享有或应分担的份额。